臺灣臺南地方法院刑事判決　　　　　　 100年度易字第1183號
公　訴　人　臺灣臺南地方法院檢察署檢察官
被　　　告　李奇智
上列被告因竊盜案件，經檢察官提起公訴（100年度偵字第10404
號），被告於準備程序中就犯罪事實為有罪之陳述，本院裁定以
簡式審判程序進行審判，判決如下：
    主  文
李奇智犯攜帶兇器、毀壞安全設備竊盜罪，累犯，處有期徒刑拾
月；減為有期徒刑伍月，如易科罰金，以銀元佰元即新臺幣玖
佰元折算壹日
    事實及理由
一、被告李奇智所犯係死刑、無期徒刑、最輕本刑為3年以上有
    期徒刑以外之罪，其於準備程序中就前揭被訴事實為有罪之
    陳述，經告知簡式審判程序之旨，並聽取其與公訴人之意見
    後，本院裁定進行簡式審判程序，合先敘明。
二、本件犯罪事實及證據均引用檢察官起訴書之記載（如附件）
    ，就事實部分補充「於民國94年2月10日至94年2月12日上午
    9時50分許間」、「嗣因李奇智於巴建國位於臺南市永康區
    ○○○路40巷10號住處內留下檳榔渣，經警採集該檳榔渣為
    DNA型別鑑定，而循線查獲」，就證據部分補充「被告於本
    院審理時之自白」。
三、按行為後法律有變更者，適用行為時之法律。但行為後之法
    律有利於行為人者，適用最有利於行為人之法律。此為刑法
    第2條第1項揭示之法律變更從舊從輕原則，規範目的在於避
    免惡化行為人法律地位，致其受行為時無法預見之刑罰處罰
    ，故該條文「法律」之解釋限於「刑罰法律」（釋字第103
    號解釋、最高法院51年臺非字第76號判例參照），循此意旨
    ，則該條文之「變更」當限於「影響整體刑罰權規範內容利
    或不利」之變更，始合其規範目的。查本件被告行為後，刑
    法第321條條文修正案業經總統於100年1月26日以華總一義
    字第09900155061號令公佈在案，自100年1月28日起生效，
    依刑法第2條第1項後段規定，自應比較修正前後法律之規定
    何者較為有利於被告。而修正前刑法第321條第1項規定：「
    犯竊盜罪而有下列情形之一者，處6月以上、5年以下有期徒
    刑：一、於夜間侵入住宅或有人居住之建築物、船艦或隱匿
    其內而犯之者。…」；修正後則規定：「犯竊盜罪而有下列
    情形之一者，處6月以上、5年以下有期徒刑，得併科新臺幣
    10 萬元以下罰金：一、侵入住宅或有人居住之建築物、船
    艦或隱匿其內而犯之者。…」。上開條文修正後，法定本刑
    增訂罰金刑，且第一款將「於夜間侵入」之時間要素刪除，
    即不論何時侵入住居竊盜，均為加重竊盜類型，涉及科刑規
    範變更，自有新舊法比較之必要，惟經比較新舊法後，應依
    刑法第1條第1項前段規定，以適用被告行為時之舊法較有利
    於被告。又查被告所持螺絲起子1支，既能毀損破壞鐵門喇
    叭鎖，自屬對於人之生命、身體、安全具有危險性之兇器無
    訛。是核被告所為，係犯修正前刑法第321條第1項第2款、
    第3款之加重竊盜罪。被告有起訴書事實欄所列前揭犯罪前
    科紀錄，有臺灣高等法院被告前案紀錄表可按，其受有期徒
    刑執行完畢，5年以內再故意犯本件有期徒刑以上之罪，不
    論依修正前之刑法第47條，或修正後之刑法第47條第1項之
    規定，均構成累犯，對被告而言並無有利或不利之情形，自
    不生新舊法比較之問題，應予直接適用裁判時刑法第47條之
    規定論以累犯，並加重其刑。爰審酌被告已有竊盜前科，仍
    不思悔改，持兇器破壞喇叭鎖行竊，造成被害人財產損失，
    實屬可議，惟念其犯後坦承犯行，態度並非不良等一切情狀
    ，量處如主文所示之刑，以資懲儆。又被告行為時即修正前
    刑法第41條第1項前段規定：「犯最重本刑為5年以下有期徒
    刑以下之刑之罪，而受6個月以下有期徒刑或拘役之宣告，
    因身體、教育、職業、家庭之關係或其他正當事由，執行顯
    有困難者，得以1元以上3元以下折算1日，易科罰金。」，
    又易科罰金折算標準，依廢止前罰金罰鍰提高標準條例第2
    條前段規定，就其原定數額提高為100倍折算1日，即以銀元
    3百元（新臺幣9百元）折算為1日。惟95年7月1日修正公布
    施行之刑法第41條第1項前段則規定：「犯最重本刑為5年以
    下有期徒刑以下之刑之罪，而受6個月以下有期徒刑或拘役
    之宣告者，得以新臺幣1千元、2千元或3千元折算1日，易科
    罰金。」，比較修正前後之易科罰金折算標準，以修正前刑
    法之規定，較有利於被告。被告犯罪後，中華民國九十六年
    罪犯減刑條例業於96年7月16日起施行，本件被告之犯罪時
    點係在96年4月24日減刑基準日之前，且所犯之罪核與該條
    例第2條第1項之規定相符，復無同條例第3條限制減刑之除
    外情形，爰分別依該條例第2條第1項第3款規定，減其上開
    宣告刑期二分之一，並依同法第9條、第10條第1項之規定，
    依修正前刑法第41條第1項前段規定諭知易科罰金之折算標
    準。至被告持以行竊之螺絲起子1支，未據扣案，且案發迄
    今已逾5年，堪認應已滅失，本院不予宣告沒收。
據上論斷，應依刑事訴訟法第299條第1項前段、第273條之1第1
項、第310條之2、第454條第2項，刑法第2條第1項前段、第47條
第1項、修正前刑法第321條第1項第2、3款，修正前刑法第41條
第1項前段，廢止前罰金罰鍰提高標準條例，中華民國九十六年
罪犯減刑條例第2條第1項第3款、第7條、第9條，判決如主文。
本案經檢察官陳昆廷到庭執行職務。
中    華    民    國   100    年    10    月    31    日
                  刑事第六庭    法  官  郭瓊徽
以上正本證明與原本無異。
如不服本判決應於收受本判決後10日內向本院提出上訴書狀，並
應敘述具體理由。其未敘述上訴理由者，應於上訴期間屆滿後20
日內向本院補提理由書狀（均須按他造當事人之人數附繕本）「
切勿逕送上級法院」。
                                書記官  曾郁芳
中    華    民    國   100    年    11    月    3     日
附錄本案論罪科刑法條全文
刑法第321條
犯竊盜罪而有左列情形之一者，處 6 月以上、 5 年以下有期徒
刑：
一、於夜間侵入住宅或有人居住之建築物、船艦或隱匿其內而犯
    之者。
二、毀越門扇、牆垣或其他安全設備而犯之者。
三、攜帶兇器而犯之者。
四、結夥三人以上而犯之者。
五、乘火災、水災或其他災害之際而犯之者。
六、在車站或埠頭而犯之者。
前項之未遂犯罰之。